最高法院刑事裁定　　　　　　　　　　　　　　　　九十三年度台抗字第一七０號
　　抗　告　人　甲○○
右抗告人因重利案件，不服台灣高等法院中華民國九十三年二月二十日駁回其聲請再
審之裁定︵九十三年度聲再字第六八號︶，提起抗告，本院裁定如左：
    主  文
抗告駁回。
    理  由
按刑事訴訟法第四百二十條第一項第六款所謂發見確實之新證據，係指該證據於事實
審法院判決前已經存在，為法院及當事人所不及知，當時未能援引審酌，至其後始行
發見，且就證據本身形式上觀察，無須經調查程序，顯然可認為足以動搖原確定判決
，而為受判決人有利之判決者而言。倘受判決人因對有利之主張為原確定判決所不採
，事後任意由人出一證明書，證明受判決人前次所為有利之主張，係屬實在，憑以聲
請再審，此項證據既非判決後所發見，又非不須調查之確定新證據，顯然不足以使原
確定判決發生動搖，即難據以開始再審。本件抗告人甲○○對於原審法院八十八年度
上訴字第一七二八號確定判決，以發現確實之新證據為由，聲請再審。原裁定以：抗
告人所提刑事聲請再審狀與附件證一至證三十九等文書、錄音帶，除證三十二至證三
十五、證三十八、三十九號係本件重利罪歷審判決及裁定外，其餘如證一作業流程表
、證二至證八香港商勞力士中心有限公司台灣分公司﹁勞力士直銷貨品清單﹂、證九
至證十六信用卡簽帳單、證十八、十八之一請款單明細、證十九至證三十一財政部台
北市國稅局八十五年度營利事業所得稅審查報告書公函、處分書、罰鍰繳款書、及台
北市稅捐稽徵處中華民國八十六年六月十四日北市稽法(甲)字第一八七九七號函、八
十六年營處字第八六○二三七號處分書等，或係與本件無所關涉，或係業經法院審酌
判斷並載明於上開判決，均非刑事訴訟法第四百二十條第一項第六款規定之新證據。
至證三十七錄音帶係抗告人於本案判決確定後之民國九十二年十二月一日打電話與其
所謂之石先生之錄音內容，證三十六則係該錄音譯文，為抗告人敘明在狀，因該錄音
帶及譯文既非審判當時已經存在而發見在後或審判時未經注意，並能證明原確定判決
所認定之事實為錯誤之證據，且該錄音帶是否確係抗告人與石先生之電話錄音，內容
如何，石先生究為何人，均非明確，自非從形式上觀察，毋須經調查程序，顯然可認
為足以動搖原確定判決之證據，亦非所謂之新證據，因而駁回抗告人再審之聲請，經
核並無不合。抗告意旨，任憑己見，指摘原裁定不當，非有理由，應予駁回。
據上論結，應依刑事訴訟法第四百十二條，裁定如主文。
中　　　華　　　民　　　國　　九十三　　年　　　四　　　月　　　八　　　日
                              最高法院刑事第五庭
                                  審判長法官  謝　家　鶴
                                        法官  洪　文　章
                                        法官  花　滿　堂
                                        法官  陳　世　淙
                                        法官  洪　佳　濱
      右正本證明與原本無異
                                              書  記  官
中　　　華　　　民　　　國　　九十三　　年　　　四　　　月　　 二十 　　日
                                                                     ｒ
